【裁判字號】    97,訴,3856
【裁判日期】    970930
【裁判案由】    毒品危害防制條例
【裁判全文】
臺灣板橋地方法院刑事判決              97年度訴字第3856號
公  訴  人  臺灣板橋地方法院檢察署檢察官
被      告  甲○○
                    （現另案羈押於臺灣士林看守所）
上列被告因違反毒品危害防制條例案件，經檢察官提起公訴（97
年度毒偵字第5142號），由本院合議庭裁定改依簡式審判程序審
理，並判決如下：
    主  文
甲○○施用第壹級毒品，累犯，處有期徒刑柒月，扣案之第壹級
毒品海洛因壹包（淨重零點貳參陸公克，驗餘淨重零點貳參肆公
克）沒收銷燬，扣案之注射針筒壹支沒收；又施用第貳級毒品，
累犯，處有期徒刑肆月。應執行有期徒刑玖月，扣案之第壹級毒
品海洛因壹包（淨重零點貳參陸公克，驗餘淨重零點貳參肆公克
）沒收銷燬，扣案之注射針筒壹支沒收。
    事  實
一、甲○○前曾於民國94年間因施用第1 、2 級毒品案件，經依
    臺灣板橋地方法院（下稱本院）94年度毒聲字第8 號裁定送
    觀察、勒戒後，認有繼續施用毒品之傾向，再由臺灣板橋地
    方法院檢察署檢察官向本院聲請送強制戒治，此間於95年1
    月6 日停止戒治出所，並由臺灣板橋地方法院檢察署檢察以
    95 年 度戒毒偵字為不起訴處分確定；復於94年間因偽造文
    書案件，經本院94年度易字第961 號判處有徒刑8 月確定，
    甫於95年12月17日縮刑期滿執行完畢，猶不知悔改，且未戒
    除毒癮，竟又分別基於施用第1 級毒品海洛因及第2 級毒品
    安非他命之犯意，於97年6 月6 日17時至18時許之期間內，
    在臺北縣三重市○○路一帶之某工地廁所內，以將毒品海洛
    因置於針筒內注射之方式，以及將毒品安非他命置入玻璃球
    內燒烤之方式，先後施用海洛因及安非他命各1 次，嗣於同
    日19時50分許，在臺北縣三重市○○路○ 段66號前為警當場
    查獲，並扣得毒品海洛因1 包（淨重0.236 公克，驗餘淨重
    0.234 點公克）及注射針筒1 支，經將其當日所排放尿液送
    請檢驗之結果，呈毒品嗎啡類及安非他命類均陽性反應，始
    循線查悉上情。
二、案經臺北縣政府警察局三重分局報告臺灣板橋地方法院檢察
    署檢察官偵查起訴。
    理  由
一、上開犯罪事實，業經被告甲○○於本院審理時自白不諱，並
    有臺灣檢驗科技股份有限公司97年6 月9 日CH/2008/60202
    濫用藥物尿液檢驗報告及臺北縣政府警察局三重分局查獲毒
    品案件被移送者姓名代碼對照表各1 份附卷可稽，以及扣案
    之海洛因1 包（淨重0.236 公克，驗餘淨重0.234 公克）、
    注射針筒1 支可資佐證，且被告所持有之白色粉末及粉塊1
    包，經送請檢驗之結果確含有海洛因成分，亦有交通部民用
    航空局航空醫務中心97年6 月18日航藥鑑字第0973125 號毒
    品鑑定書1 份在卷足憑，足認被告自白要與事實相符。再被
    告有事實欄所示之施用毒品前科，則有臺灣高等法院被告前
    案紀錄表1 份在卷可參，是被告犯本件施用毒品海洛因、安
    非他命之罪，其事證明確，應依法論科。
二、按海洛因、安非他命分別係毒品危害防制條例第2條第2項第
    1、2款所稱之第1、2級毒品。核被告所為，係犯毒品危害防
    制條例第10條第1 項、第2 項之施用第1 級、第2 級毒品罪
    。又其施用前後持有第1 級毒品海洛因、第2 級毒品安非他
    命之低度行為，應為施用第1級 毒品海洛因、第2 級毒品安
    非他命之高度行為所吸收，均不另論罪。其所犯上開2 罪之
    間，犯意各別，行為互異，應予分論併罰之。再被告前曾於
    94 年 間因偽造文書案件，經本院94年度易字第961 號判處
    有徒刑8 月確定，甫於95年12月17日縮刑期滿執行完畢一節
    ，有臺灣高等法院被告前案紀錄表1 份在卷足憑，其於5 年
    以內故意再犯本件有期徒刑以上之罪，為累犯，應依刑法第
    47條第1 項規定加重其刑。爰審酌被告前已有施用毒品之前
    科，並先後經觀察、勒戒及強制戒治之戒毒療程，卻始終未
    能戒除毒品之誘惑，且其正值壯年，竟不思努力工作，尋求
    正常生活，竟一再沾染施用2 種毒品之惡習，戕害身心不淺
    ，並衡諸其生活狀況、施用毒品之手段、動機以及事發坦承
    犯行，犯後態度尚稱良好等一切情狀，量處如主文所示之刑
    ，並定其應執行之刑，以資警惕。至扣案之海洛因1 包（淨
    重0.236 公克，驗餘淨重0.234 公克），係查獲之第1 級毒
    品，不問屬於犯人與否，均應依毒品危害防制條例第18 條
    第1 項前段之規定宣告沒收銷燬之；扣案之注射針筒1 支，
    則係被告所有供施用毒品海洛因使用之物，業經其供承在卷
    （參見本院準備程序筆錄第2 頁），爰依刑法第38條第1 項
    第2 款宣告沒收。
三、末按「除被告所犯為死刑、無期徒刑、最輕本刑為3 年以上
    有期徒刑之罪或高等法院管轄第1 審案件者外，於前條第1
    項程序進行中，被告先就被訴事實為有罪之陳述時，審判長
    得告知被告簡式審判程序之旨，並聽取當事人、代理人、辯
    護人及輔佐人之意見後，裁定進行簡式審判程序。」刑事訴
    訟法第273 條之1 第1 項定有明文。查本件被告所犯毒品危
    害防制條例第10條第1 項、第2 項之施用第1 級、第2 級毒
    品罪，其法定刑均非最輕本刑為3 年以上有期徒刑之罪，且
    被告於本院97年9 月26日準備程序進行中，復就被訴之事實
    為有罪之陳述，經告知被告簡式審判程序之旨，被告及公訴
    人對於本件改依簡式審判程序審理均表示同意，是本院即依
    前揭刑事訴訟法規定，裁定本件進行簡式審判程序，附此敘
    明。
據上論斷，應依刑事訴訟法第273條之1第1項、第299條第 1項前
段，毒品危害防制條例第10條第1 項、第2 項、第18條第1 項前
段，刑法第11條前段、第47條第1 項、第51條第5 款、第38條第
1 項第2 款，判決如主文。
本案經檢察官黃明絹到庭執行職務。
中    華    民    國    97    年    9     月    30    日
                        刑事第二十庭
                              法  官    楊  仲  農
上列正本證明與原本無異。
如對本判決不服，應於送達後10日內，向本院提出上訴狀。（應
抄附繕本）
                              書記官    陳  香  君
中    華    民    國    97    年    9     月    30    日
附錄本判決論罪之法律條文：
毒品危害防制條例第10條：
施用第一級毒品者，處6月以上5年以下有期徒刑。
施用第二級毒品者，處3年以下有期徒刑。


司法院資訊處製作；財團法人民間司法改革基金會備份。
